【裁判字號】    97,裁,390
【裁判日期】    970110
【裁判案由】    商標廢止
【裁判全文】
最  高  行  政  法  院  裁  定
                                     97年度裁字第00390號
上  訴  人  甲○○
被 上訴 人  經濟部智慧財產局
代  表  人  乙○○
上列當事人間商標廢止事件，上訴人對於中華民國96年5月9日臺
北高等行政法院95年度訴字第2608號判決，提起上訴，本院裁定
如下：
    主  文
上訴駁回。
上訴審訴訟費用由上訴人負擔。
    理  由
一、按對於高等行政法院判決之上訴，非以其違背法令為理由，
    不得為之，行政訴訟法第242條定有明文。依同法第243條第
    1項規定，判決不適用法規或適用不當者，為違背法令；而
    判決有同條第2項所列各款情形之一者，為當然違背法令。
    是當事人對於高等行政法院判決上訴，如依行政訴訟法第24
    3條第1項規定，以高等行政法院判決有不適用法規或適用不
    當為理由時，其上訴狀或理由書應有具體之指摘，並揭示該
    法規之條項或其內容；若係成文法以外之法則，應揭示該法
    則之旨趣；倘為司法院解釋或本院之判例，則應揭示該判解
    之字號或其內容。如以行政訴訟法第243條第2項所列各款情
    形為理由時，其上訴狀或理由書，應揭示合於該條項各款之
    事實。上訴狀或理由書如未依此項方法表明，或其所表明者
    與上開法條規定不合時，即難認為已對高等行政法院判決之
    違背法令有具體之指摘，其上訴自難認為合法。
二、本件上訴人對於高等行政法院判決上訴，係以：1.原處分之
    論點有如下之謬誤：商標法有關廢止之規定與評定不同，有
    關廢止違法情狀之判斷時點自為商標註冊後至廢止申請提出
    時，絕非商標權人於廢止申請提出後將違法情狀補正即可以
    該違法狀態不復存在而規避相關法律之規定。另上訴人前所
    提證據資料確與原審參加人所提者具同匠意，故可見其並非
    上訴人憑空捏造，該證據資料所示確為關係人所實際使用，
    且其就此亦不爭執。又商標法關於商標使用之證據應符合商
    業交易習慣之規定乃第57條第1項第2款規定之情形（第59條
    第3項），並非本案所主張之第1款規定，原處分機關似有誤
    解。且於一般商業交易上，名片及塑膠袋上之圖樣即常被認
    識為該商品服務之商標，今原處分逕以該收據日期之有無為
    斷，而不慎思上訴人與原審參加人雙方所提意見書及證據資
    料所傳達之訊息，實難認該處分確為原處分機關深思明辨後
    所得之結果。2.系爭商標於變換加附記後已與其所註冊者喪
    失同一性，並與訴願人（按即上訴人）之據爭商標構成近似
    ，復指定使用於同一類似之商品服務，於具一般通常知識經
    驗之消費者於購買時施以普通之注意下，極易產生混淆誤認
    ，且異時異地觀察，更達難於分辨之程度，故其確有致相關
    消費者混淆誤認之虞等語，為其理由。惟核其上述上訴理由
    ，係就原處分之合法性為爭執，並未具體說明原判決有何不
    適用法規或適用法規不當之情形，並揭示該法規之條項或其
    內容，及合於行政訴訟法第243條第2項所列各款之事實，難
    認對該判決之如何違背法令已有具體之指摘。依首揭說明，
    應認其上訴為不合法。
三、據上論結，本件上訴為不合法，依行政訴訟法第249條第1項
    前段、第104條、民事訴訟法第95條、第78條，裁定如主文
    。
中    華    民    國    97    年    1     月    10    日
                    最高行政法院第三庭
                        審判長法官  黃  璽  君
                              法官  林  茂  權
                              法官  鄭  忠  仁
                              法官  黃  本  仁
                              法官  吳  東  都
以  上  正  本  證  明  與  原  本  無  異
中    華    民    國    97    年    1     月    14    日
                              書記官  莊  俊  亨


司法院資訊處製作；財團法人民間司法改革基金會備份。
